【裁判字號】    98,台抗,631
【裁判日期】    981008
【裁判案由】    公共危險等罪聲請再審
【裁判全文】
最高法院刑事裁定              九十八年度台抗字第六三一號
抗  告  人  甲○○
選任辯護人  廖修譽律師
上列抗告人因公共危險等罪案件，不服台灣高等法院中華民國九
十八年九月二日駁回聲請再審之裁定（九十八年度交聲再字第二
八號），提起抗告，本院裁定如下：
    主  文
原裁定關於肇事逃逸部分撤銷，應由台灣高等法院更為裁定。
其他抗告駁回。
    理  由
一、肇事逃逸部分
本件原裁定以抗告人甲○○對於原審九十八年度交上訴字第一六
號確定判決關於肇事逃逸部分聲請再審，未據敘述理由，因認其
聲請再審之程序違背規定，予以駁回，固非無見。第查，聲請再
審，應以再審書狀敘述理由，附具原判決之繕本及證據，提出於
管轄法院為之，固為刑事訴訟法第四百二十九條所明定。然所謂
應敘述理由，指須記載同法第四百二十條、第四百二十二條所列
舉之再審原因與第四百二十一條所定原因之具體事實而言。本件
抗告人聲請再審意旨略以：原確定判決認定本件路權屬告訴人邱
一軒，過失全屬抗告人，並撤銷第一審判決，改判更重之刑，然
告訴人提起刑事附帶民事訴訟，經台灣台北地方法院囑託台北市
交通事件裁決所鑑定，該所九十八年七月二十一日北市裁鑑字第
○九八三八七五七一○○號函附鑑定意見書明確指出：「邱一軒
（即告訴人）騎乘機車係直行車占用右轉專用車道，為肇事主因
；甲○○騎乘機車右轉未注意右後方來車為肇事次因」，認本件
路權應屬抗告人，上開鑑定意見書之內容，係依據卷內既存之資
料及錄影光碟做成，自應為新證據，爰依刑事訴訟法第四百二十
條第一項第六款規定聲請再審，並聲請停止執行等語。則抗告人
就肇事逃逸部分似已具體指摘原確定判決有提起再審之事由，且
其據以提起再審之事實及相關證據，於其再審聲請狀內，亦非不
能考見，從形式上觀察，尚難遽謂抗告人提出本件再審聲請時，
未敘述理由。原法院以抗告人對原判決關於肇事逃逸部分聲請再
審，未敘述理由，從程序上駁回抗告人之再審聲請，即非有據，
抗告意旨執以指摘原裁定不當，為有理由，自應由本院將原裁定
關於駁回肇事逃逸聲請再審部分撤銷，由原審法院更為適法之裁
定。
二、業務過失傷害部分
按不得上訴於第三審法院之案件，其第二審法院所為裁定，不得
抗告，刑事訴訟法第四百零五條定有明文。抗告人關於業務過失
傷害部分，原確定判決係依刑法第二百八十四條第二項前段論處
罪刑，核屬刑事訴訟法第三百七十六條第一款所列不得上訴於第
三審法院之案件。抗告人對之聲請再審，既經原裁定予以駁回，
自屬不得抗告，乃抗告人猶提起抗告，即非合法，應予駁回。
據上論結，應依刑事訴訟法第四百十一條前段、第四百十三條前
段，裁定如主文。
中    華    民    國  九十八  年    十    月    八    日
                      最高法院刑事第十庭
                          審判長法官  花  滿  堂
                                法官  黃  正  興
                                法官  陳  東  誥
                                法官  林  錦  芳
                                法官  洪  昌  宏
      本件正本證明與原本無異
                                      書  記  官
中    華    民    國  九十八  年    十    月   十二   日
                                                      K


司法院資訊處製作；財團法人民間司法改革基金會備份。
